# 关于增发股票形成的长期股权投资问题

提问人：wx_5dc3bc5d30f5 时间：2020-09-06 12:15:00
请教，如果A公司资产 100 元，无负债，所有者权益仅股本 100 ，无其他项目，资产账面价值与公允价值相同，这个时候有B公司进行投资，投入 500 元占50%股份，A公司形成股本溢价 400 元，B公司长期股权投资的成本则是 500 ，但是被投资单位可辨认净资产份额则是600*50%=300元，那隐含的商誉则有 200 元，此时商誉会不会异常的大 有没有什么问题呢

回答人：chenyiwei
根据具体情况讨论。“商誉会不会异常的大”并无统一的判断标准，取决于市场情况和A公司所处行业等因素。但对B而言，期末谨慎进行减值测试是必要的。